

# LUIS DANIEL TORRES

FRONT END DEVELOPER JR INGENIERO MECÁNICO D.N.I 19.108.234 31 AÑOS

# CONTACTO

CABA, Argentina 1165174950 luisct91@gmail.com https://www.linkedin.com/in/luisdatc

**IDIOMAS** 

# Ingles:

- Oral: Intermedio.
- Escrito: Avanzado.

(Centro Cultural Britanico - Level 7/8).

# HERRAMIENTAS Y HABILIDADES

- Html5
- Css3
- JavaScript
- Angular JS
- React JS
- Bootstrap
- Tailwind
- Java
- Sass
- SQL

- Sprinboot
- Visual Studio Code.
- MySQL Workbench.
- HeidySQL.
- Eclipse.
- Netbeans.
- Microsoft Office.
- Microsoft Project.
- Microsoft Visio.

# CONOCIMIENTO INDUSTRIAL

- PROJECT MANAGEMENT:
  - Manejo de presupuesto.
  - Requisitos iniciales y planificación..
  - o Gestión de riesgos y cambios.
- PLATAFORMA CRM.
- DISEÑO DE PROCESOS.
- METODOLOGIAS AGILES.





### **PERFIL**

Ingeniero mecánico enfocado en el desarrollo de una carrera en el campo de la tecnología, con pasión por la codificación. Deseo crecer y adquirir nuevos conocimientos utilizando herramientas innovadoras para enfrentar desafíos profesionales y personales. Tengo experiencia en la planificación, programación y ejecución de mantenimiento preventivo y correctivo. Participé en la obtención de la certificación ISO9001 para sistemas de calidad y en auditorías. También tengo conocimientos en gestión de proyectos y producción en diversas áreas.

### **EXPERIENCIA**

### **DESARROLLADOR FRONTEND.**

ID FOR IDEAS (Agosto 2022 - Presente)

- A cargo de la ejecución general en el diseño conceptual HTML, CSS3 y Javascript.
- Codificación general de las características y funcionalidades de la interfaz de usuario.
- Flujo de trabajo de equipo basado en Agile (Scrum/Sprints)

El proyecto consiste en crear una pagina web para un jardín de infantes, donde los padres pueden buscar información de la institución y la organización, incluyendo horarios, organigrama del staff y el programa

de educacion.

## Asistente de Mantenimiento Turno Tarde.

Solbayres S.A. (Abril 2021 - Presente)

# Tecnico Mecanico.

TMH Argentina S.A (Marzo 2019 - Abril 2021)

# Analista de Mantenimiento.

EHCOPEK S.A. (Abril 2017 - Octubre 2018)

### **EDUCACION**

# **Universidad del Zulia (LUZ)**

Ingeniero Mecánico, 2018

# **CURSOS**

- Carrera Full Stack con ReactJS, CoderHouse
  Septiembre 2022 Actualidad.
- Full Stack Developer Jr, Argentina Programa #YoProgramo - Septiembre 2022...
- Java Full Stack JAVA, GCBA Julio 2022.
- Iniciación y Planificación de Proyectos, COURSERA, Oct. 2020
- Programación y presupuesto del Proyecto COURSERA, Nov. 2020
- Gestión de los riesgos y la administración de los cambios en el proyecto, COURSERA, Nov. 2020
- Administración de Proyectos Project. CORUSERA, Nov 2020
- Introducción a SAP, CAPACITECH, Argentina / Dic. 2018